臺灣新北地方法院民事裁定
111年度聲字第187號
聲  請  人  上海商業儲蓄銀行股份有限公司


法定代理人  林志宏  
代  理  人  陳豊文  
相  對  人  皓仁電信有限公司

特別代理人  林恩宇律師
上列聲請人聲請為相對人選任特別代理人事件，本院裁定如下：
    主  文
選任林恩宇律師（事務所地址：臺北市○○區○○○路00號7樓）於聲
請人依相對人於民國110年6月16日簽立之授信往來契約書向相對
人提起清償借款訴訟，及聲請假扣押保全程序、強制執行程序時
，為相對人之特別代理人。
    理  由
一、按對於無訴訟能力人為訴訟行為，因其無法定代理人或其法
    定代理人不能行代理權，恐致久延而受損害者，得聲請受訴
    法院之審判長，選任特別代理人。民事訴訟法第51條第1項
    定有明文。考其立法理由略以：「查民訴律第68條理由謂無
    訴訟能力人，由法定代理人起訴或受訴，法人由代表機關起
    訴或受訴，故法律上代理人，（法定代理人與代表機關之總
    稱）若有死亡、辭任或其他情事，則欲對於無訴訟能力人或
    法人起訴者，必待至別選任法律上代理人而後可。然不論何
    時，均確守此理論，則起訴之人，將不免因久延而受損害。
    例如甲因乙無法律上代理人，而暫不起訴，則對於乙之債權
    ，即因時效而喪失，故為預防甲之損害起見，應使得聲請於
    受訴審判衙門，該審判長據其聲請，為乙選任特別代理人，
    使甲可以起訴。」，故非必須先有事件繫屬法院，始有為該
    事件選任特別代理人之必要。而所謂受訴法院，係指該訴訟
    將來應繫屬或現在已繫屬之法院而言（最高法院103年度台
    抗字第541號裁定意旨參照）。上開規定，並於強制執行程
    序，準用之，強制執行法第30條之1亦有明文。
二、聲請意旨略以：相對人皓仁電信有限公司於民國110年6月16
    日邀同訴外人陳瑒皓為連帶保證人向聲請人借款新臺幣（下
    同）500,000元，約定按年息1%計算利息，借款期間自110年
    6月16日至115年6月16日止，遲延履行時，除按上開利率計
    付利息外，逾期在6個月以內者按上開利率10%、逾期超過6
    個月者按上開利率20%，計算違約金。詎相對人繳息至110年
    11月9日即未依約繳息，尚欠聲請人本金479,437元及利息、
    違約金未清償。惟相對人之法定代理人陳瑒皓於110年7月2
    日死亡，相對人已無其他董事或監察人，相對人之原法定代
    理人陳瑒皓之繼承人亦均拋棄繼承，為免本件程序久延而受
    損害，並利聲請人進行後續之假扣押保全程序、強制執行程
    序及返還消費借貸款訴訟事件，爰依民事訴訟法第51條第1
    項、第52條、強制執行法第30條之1規定聲請選任相對人之
    特別代理人等語。
三、經查，聲請人主張上情，業據其提出授信往來契約書、帳卡
    、除戶謄本、相對人公司登記資料查詢、繼承系統表及拋棄
    繼承公告等件附卷為證。是聲請人主張相對人已無法定代理
    人可以為訴訟行為，有為其選任特別代理人之必要等語，應
    屬可採。從而，聲請人聲請為相對人選任特別代理人，於法
    相符，應予准許。又因聲請人表示難覓特別代理人，經本院
    依職權查詢臺北律師公會願任特別代理人之律師名冊，審酌
    林恩宇律師現為執業律師，應具有相關之專業智識處理本件
    事務，又同為訴外人皓哥電信有限公司(原法定代理人陳瑒
    皓)之特別代理人，茲選任林恩宇律師於聲請人依相對人於1
    10年6月16日簽立之授信往來契約書對相對人提起清償借款
    訴訟，及聲請假扣押保全程序、強制執行程序時，擔任相對
    人之特別代理人。
四、依民事訴訟法第51條第1項、強制執行法第30條之1，裁定如
    主文。
中    華    民    國   111    年    8     月  30      日
                  民事第三庭  法  官  徐玉玲
以上正本係照原本作成。
如對本裁定抗告須於裁定送達後10日內向本院提出抗告狀，並應
繳納抗告費新台幣1,000元整。
中    華    民    國   111    年    8      月  30     日
                              書記官  王思穎